臺北高等行政法院裁定  
111年度行提抗字第19號
抗  告  人  張成業                                     




相  對  人  衛生福利部疾病管制署

代  表  人  周志浩              
上列當事人間因聲請提審事件，抗告人不服中華民國111年4月20
日臺灣桃園地方法院111年度行提字第54號行政訴訟裁定，提起
抗告，本院裁定如下：
    主  文
抗告駁回。
    理  由
一、本件經過：抗告人為國籍航空公司副機師，於民國111年4月
    16日自美國返台入境，屬長程航班，並於同日經相對人令入
    址設桃園市○○區○○○路000號之城市商旅旅館實施隔離檢疫，
    不得外出或返家，亦不得與他人接觸，隔離檢疫期間為111
    年4月16日至111年4月21日24時止。抗告人以其已注射三劑
    疫苗滿14日，且抗體檢測為陽性，居家檢疫應無必要在防疫
    旅宿執行，以此方式執行實質上屬提審法上之拘禁，違反憲
    法保障人身自由，亦違反平等原則、比例原則、過度防疫等
    由，依提審法規定，聲請裁定釋放。經原審法院開具提審票
    ，以有聲音及影像相互傳送之設備，訊問抗告人及相對人意
    見，審認相對人所實施居家檢疫處分之法律依據、原因及程
    序，於法並無違誤，而予裁定駁回後，提起本件抗告。
二、提審法第10條規定：「(第1項)聲請人或受裁定人不服駁回
    聲請之裁定者，得於裁定送達後十日內，以書狀敘明理由，
    抗告於直接上級法院。(第2項)抗告法院認為抗告不合法或
    無理由者，應以裁定駁回之；認為抗告有理由者，應以裁定
    將原裁定撤銷，並即釋放被逮捕、拘禁人。」、第5條第1項
    第3款規定：「受聲請法院，於繫屬後二十四小時內，應向
    逮捕、拘禁之機關發提審票，並即通知該機關之直接上級機
    關。但有下列情形之一者，得以裁定駁回之：三、被逮捕、
    拘禁人已回復自由。」其立法理由略以：法院對於提審之聲
    請，除無提審之必要者外，原則上均應向逮捕、拘禁之機關
    發提審票，提審被逮捕、拘禁人以查明其逮捕、拘禁是否合
    法；所謂無提審之必要，例如：被逮捕、拘禁人已回復自由
    者(包括有附條件的具保、責付或限制住居與無附條件的釋
    放)或已死亡者，法院事實上無從提審，爰明定駁回提審聲
    請之程序事由，避免進行重覆或無實益之程序等語。於抗告
    審而言，對照提審法第10條第2項後段「抗告有理由者，應
    以裁定將原裁定撤銷，並即『釋放』被逮捕、拘禁人」之規定
    以觀，受逮捕或拘禁人聲請提審雖遭法院駁回，但如已回復
    自由，此時已無提審之必要，縱提起抗告，仍應依同法第10
    條第2項前段裁定駁回之。
三、本件經過事實，有抗告人提出國籍航空公司機組員入境健康
    聲明暨居家檢疫通知書(5+5)及入境居家檢疫申報憑證、原
    審法院提審票及通知、111年4月19日調查筆錄等為憑，並有
    原審法院111年度行提字第54號行政訴訟裁定可參。然抗告
    人於111年4月21日24時在防疫旅宿隔離檢疫業已期滿，並已
    離開該防疫旅宿，此據抗告人陳明在卷(見本院卷第23頁)，
    抗告人雖於111年4月29日提出抗告，但其既已回復自由，已
    不符合提審之要件，參照上開說明，其抗告應予駁回。另抗
    告意旨所稱：其於111年4月28日入境時，再度經相對人令入
    華航諾富特旅館居家檢疫5日，人身自由仍受拘束云云，然1
    11年4月28日入境居家檢疫通知係相對人所實施之另一居家
    檢疫處分，並非本件之訴訟對象，本院自不得審查該檢疫處
    分之合法性(況抗告人就上開111年4月28日入境居家檢疫通
    知另聲請提審，經臺灣桃園地方法院111年度行提字第55號
    裁定聲請駁回，並經本院111年度行提抗字第18號裁定抗告
    駁回)。至於令抗告人隔離檢疫處分是否有違法或無效之原
    因，核屬實體上爭執，抗告人如有不服，應循其他行政救濟
    途徑，均併此敘明。
四、據上論斷，應依提審法第10條第2項前段，裁定如主文。
中　　華　　民　　國　　111  　年　　8　　月　　11　　日
                    臺北高等行政法院第五庭
                              審判長法  官　蘇嫊娟
                                    法  官　魏式瑜
　　　　　　　　　　　　　　　　　　法  官　劉正偉 
上為正本係照原本作成。
不得抗告。
中　　華　　民　　國　　111 　年　　8 　　月　　11　　日
                                    書記官　鄭聚恩